【裁判字號】    90,易,362
【裁判日期】    900822
【裁判案由】    竊盜
【裁判全文】
臺灣士林地方法院刑事判決                            九十年度易字第三六二號
    公  訴  人  臺灣士林地方法院檢察署檢察官
    被      告  乙○○
右列被告因竊盜案件，經檢察官聲請簡易判決處刑（八十九年度偵字第四六八七號）
，本院認不宜以簡易判決處刑，改以通常程序審理，本院判決如左：
    主  文
乙○○竊盜，累犯，處有期徒刑陸月，如易科罰金，以參佰元折算壹日。
    事  實
一、乙○○曾於八十一年四月間因竊盜案件，經臺灣板橋地方法院判處有期徒刑七月
    ，於八十二年三月十九日執行完畢，又於八十三年六月間因竊盜案件，經本院判
    處有期徒刑十一月，於八十四年八月九日執行完畢，復於八十五年十二月間因竊
    盜案件，經臺灣高等法院判處有期徒刑五月確定，於八十七年七月二十四日執行
    完畢，再於八十八年四月間因竊盜案件，經臺灣高等法院判處有期徒刑四月確定
    ，因未到案執行，經臺灣士林地方法院檢察署於八十九年二月二十九日發佈通緝
    ，竟仍不知悔改，意圖為自己不法之所有，於八十九年三月一日晚間九時許，在
    台北市北投區陽明山第二停車場內，竊得丙○○所有置放於ＦＢ─六三三三號自
    用小客車內之ＰＡＮＳＯＮＩＣ牌ＧＤ九０型之行動電話一支 (機身編號為00
    0000000000000號)，得手後借予不知情之友人黃慧萍使用，嗣於
    八十九年三月十八日凌晨零時十分許，乙○○經警於台北市○○區○○路一段四
    十三之五號觀園樓停車場緝獲，始循線查悉上情。
二、案經臺北市政府警察局北投分局移請臺灣士林地方法院檢察署檢察官聲請簡易判
    決處刑，經本院認不宜以簡易判決處刑，改以通常程序審理。
    理  由
一、訊據被告乙○○矢口否認有何竊盜犯行，辯稱：其於警訊中之自白係遭刑求，警
    察要求其承認行竊，並告知本件被害人未指認，不會成案。而系爭之行動電話係
    鄭學哲於八十九年二月十七日欲以新台幣七千五百元售予伊，因鄭學哲在買賣時
    認價錢太低，乃反悔不賣，但過二、三星期後又決定要出售，其因一時疏忽，未
    更改切結書日期。又其於購得系爭手機後，因友人黃慧萍手機送修，其乃於八十
    九年三月初，將系爭手機借其使用云云。經查：
    (一)被告於警訊 (見偵查卷第十四頁背面)及偵查初訊 (見八十九年度核退字第一
      三五號案卷第五頁)均坦承本件犯行，嗣後雖辯稱在警訊中所供係遭刑求云云
      ，惟據證人即台北市政府警察局北投分局三組警員甲○○到庭證稱，被告於警
      訊中確曾坦承行竊，且並未對被告刑求等情明確 (見本院九十年八月八日審判
      筆錄)，細繹被告之警訊筆錄，發現被告對於當場查獲之數支行動電話，並未
      全部供稱係行竊得來，而係供稱該等行動電話是購買得來，若果警方有刑求取
      供情事，則依常理該警訊筆錄應係記載被告坦承行竊全部行動電話，而非如本
      件筆錄記載係部分行竊，部分購買得來。況被告於偵查初訊時猶承認行竊系爭
      行動電話，且未為刑求抗辯，衡諸被告先前曾數次犯竊盜之罪，歷經多次偵審
      程序，對於刑事訴訟程序應不陌生，豈有警察示意其承認即依指示承認行竊之
      理。再者，本件警方於製作警訊筆錄時，被告之友人黃慧萍已抵警局，依一般
      經驗法則，警方應無當被告友人面前刑求被告之理，且若果真有刑求逼供之事
      ，證人黃慧萍於偵查中二度出庭作證，何以均未提及被告曾遭刑求之事，是以
      被告在警訊及偵查初訊時之供述，確係依其自由意志任意為之，其事後辯稱遭
      刑求一節，乃圖卸之詞，無足憑採。
    (二)再者，被告辯稱系爭行動電話係購自證人鄭學哲一節，經查系爭行動電話係證
      人丙○○所有，於三月一日晚間九時許 (論告書誤載為三月二日)失竊等情，
      業據證人丙○○證述明確，復有商品保證書、失竊報告、贓物認領保管單、中
      華電信股份有限公司臺灣北區電信分公司新莊營業處九十年三月十四日莊服字
      第九０Ｃ０六０００七一號函載明系爭行動電話於八十九年三月二日辦理停話
      等附卷可按，雖證人鄭學哲證稱曾出售相同機型之行動電話予被告，然依卷附
      切結書所載行動電話買賣日期為八十九年二月十七日，縱認證人鄭學哲所證出
      售行動電話一事為真，其出售行動電話予被告之日期先於丙○○失竊系爭行動
      電話之日期，顯見證人鄭學哲所售與證人丙○○所失竊之行動電話並非同一支
      行動電話，且前開買賣利結書並未載明所出售行動電話之序號，自難持證人鄭
      學哲曾出售行動電話予被告一事，而為被告有利之認定。
    (三)又證人黃慧萍被告借其使用之行動電話至警局探視被告，為警察覺有異，當
      場測試證人黃慧萍所持行動電話之序號發現與證人丙○○失竊之行動電話相同
      等情業據證人即台北市政府警察局北投分局三組警員甲○○證述明確，且依證
      人黃慧萍行動電話之通聯紀錄顯示，證人黃慧萍係自八十九年三月五日起使用
      系爭行動電話迄八十九年三月十八日為警查獲時止，此有遠傳電信股份有限公
      司八十九年八月十一日函及所附通聯資料附卷可資為憑 (見偵查卷第一百十一
      頁至第一百二十二頁)。證人黃慧萍使用系爭行動電話之時間與證人丙○○失
      竊行動電話之時間相吻合，系爭行動電話確係被告於竊得後，借予證人黃慧萍
      使用無誤。
    綜上所述，本件事證已臻明確，被告犯行堪以認定，應依法論科。
二、核被告乙○○所為，係犯刑法第三百二十條第一項之竊盜罪。又被告有事實欄所
    載之犯罪科刑及執行情形，此為被告所供承，復有臺灣高等法院檢察署刑案紀錄
    簡覆表存卷可按，其受有期徒刑之執行完畢後五年以內再犯本件有期徒刑以上之
    罪，係屬累犯，應依法加重其刑。爰審酌被告之品行、其犯罪之動機、手段、所
    生危害及犯後飾詞卸責之態度等一切情狀，量處如主文所示之刑，按被告犯罪後
    ，刑法第四十一條業已修正為「犯最重本刑為五年以下有期徒刑以下之罪，而受
    六個月以下有期徒刑或拘役之宣告，因身體、教育、職業、家庭之關係或其他正
    當事由，執行顯有困難者，得以一元以上三元以下折算一日，易科罰金。但確定
    因不執行所宣告之刑，難收矯正之效，或難以維持法秩序者，不在此限。併合處
    罰之數罪，均有前項情形，其應執行之刑逾六月者，亦同」，於九十年一月十日
    公布，同年一月十二日施行，是被告犯後法律已有變更，經比較新舊法，以修正
    後之刑法第四十一條第一項較有利於被告，自應適用新法，就前開宣告刑諭知易
    科罰金之折算標準。
據上論斷，應依刑事訴訟法第四百五十二條、第二百九十九條第一項前段、刑法第二
條第一項前段、第三百二十條第一項、第四十七條、第四十一條第一項前段，罰金罰
鍰提高標準條例第一條前段、第二條，判決如主文。
本案經檢察官譚德周到庭執行職務。
中      華      民      國      九十     年     八    月     二十二    日
                                  臺灣士林地方法院刑事第三庭
                                      法  官
如不服本判決，應於判決送達後十日內，向本院提出上訴狀。
附錄本案論罪科刑法條：
刑法第三百二十條第一項
意圖為自己或第三人不法之所有，而竊取他人之動產者，為竊盜罪，處五年以下有期
徒刑、拘役或五百元以下罰金。


司法院資訊處製作；財團法人民間司法改革基金會備份。
